臺灣高等法院刑事判決　　　　　　　　　　　　　　九十一年度上易字第四四二號
　　上　訴　人　臺灣臺北地方法院檢察署檢察官
　　被　　　告　戊○○
右上訴人因被告賭博案件，不服臺灣臺北地方法院九十年度易字第一０五七號，中華
民國九十年九月六日第一審判決 (起訴案號：臺灣臺北地方法院檢察署八十九年度偵
字第二０九００號、同署九十年度偵字第二三九二號)提起上訴，本院判決如左：
    主  文
上訴駁回。
    理  由
一、本案經本院審理結果，認第一審判決對被告為無罪之諭知，核無不當，應予維持
    ，並引用第一審判決書記載之理由。（如附件）
二、檢察官上訴意旨略以：(一)共同被告庚○○所營之遊戲場員工六人，其中有專人負
    責把風、帶路及查驗顧客身分證件，又設有無線電對講機、監視攝影機等過濾顧
    客身分之設備；整體營業成本及開銷每月至少三十萬元，始能維持營業所需；且
    系爭遊戲機具依原判決認定之事實係按亂數機率之射倖性以決定分數結果，並無
    敵我對抗之技藝與遊樂性質在內，則非以積分兌換財物，自毫無樂趣可言，考量
    各項其設備及證據之關連性，應可認定被告有參與利用系爭電子遊戲機之射倖性
    以決定財物出入之賭博行為。(二)被告戊○○於警訊時供稱該賭場是依客人累積之
    分數再依一比五之方式兌換回現金，此項自白復有上述諸多補強證據，足以擔保
    該自白內容之真實性，可資認定被告戊○○前後不一之供述，應以警局初訊時所
    指顧客得以積分兌換財物之供述可信。被告戊○○雖另供稱會計小姐曾婉拒渠等
    兌換財物，然其語意應可解為，於該遊戲場對特定客人取得一定程度之信任後，
    則允許兌換財物以從事賭博行為，原審未綜合審酌多項相關連之證據，遽為被告
    無罪之諭知，其採證法則非無可議云云。然查：
  (一)共同被告甲○○於本院審理時供明：「我被查獲時，並未帶證件，是事後我太太
    拿來的。」（見本院九十一年四月三日訊問筆錄），足證檢察官上訴意旨所指共
    同被告即該遊戲場員工壬○○有查驗顧客身分，固屬可信。然共同被告即該遊戲
    場負責人庚○○於本院審理時陳明：（問：為何要裝設多部攝、錄影機？）因曾
    經有流氓找麻煩云云。（見本院九十一年四月十六日審判筆錄），則此舉或因管
    理上之考量及避免青少年進入消費而出此，徵之今日多種營業場所均有監視器材
    之設置，已成風尚，被告循例行之，自不足為異，故本案縱有專人負責查驗顧客
    身分及有上開設備，亦不能遽臆測該電子遊戲場內必有賭博行為等情事。
  (二)商店每月維持費用乃依其營業規模大小而不同，此為經營者事前評估之事項，故
    系爭遊戲場整體營業成本縱需近三十萬元，以維持每月開銷，亦不能據此認定必
    有賭博行為；又電子遊戲種類繁多，依個人喜好而採用之，非必以積分可兌換財
    物始有樂趣可言，上訴意旨據此推論被告等有賭博行為，要屬臆測之意見，尚查
    無積極證據以為憑認，則不足以證明被告之犯罪。
  (三)被告戊○○固於警訊中證指「該賭場是依客人累積之分數再依一比五之方式兌回
    現金」云云（見偵查卷第三二頁），然於其實際消費後，欲將累積分數三萬分兌
    現時，會計小姐則委婉地囑其先行寄分，等下次來玩賭時再兌換，亦為戊○○於
    同日警訊中所供明（見同上偵卷第三二頁），按戊○○亦屬一般之客人，倘果有
    可為兌換現金之營業方法，該店何以婉言推拒？況被告戊○○於檢察官偵訊時改
    稱不知積分是否可兌換現金云云（見同上偵卷第一六二頁），其就同一事實，前
    後所供不一，其證言尚難達於無合理懷疑之程度，洵難單憑此一不利之供詞，為
    被告論罪之基礎，此於原審判決已有詳述。
三、本件檢察官上訴意旨乃就原判決已說明事項及對法院採證認事之職權適法行使，
    再為爭執，依上所述，難認有理由。其上訴指摘原審判決此部分為不當，為無理
    由，應予駁回。
四、被告戊○○經合法傳喚，無正當理由不到庭，爰不待其陳述逕行判決。而共同被
    告庚○○、壬○○、辛○○、己○○、丙○○、乙○○、丁○○、甲○○等人部
    分，業經另行審結，均併此敘明。
據上論結，應依刑事訴訟法第三百七十三條、第三百六十八條、第三百七十一條，判
決如主文。
本案經檢察官陳維練到庭執行職務。
中      華      民      國    九十一    年    五      月    二十一      日
                                臺灣高等法院刑事第一庭
                                    審判長法  官  李  相  助
                                          法  官  魏  新  國
                                          法  官  黃  聰  明
右正本證明與原本無異。
不得上訴。
                                          書記官  耿  鳳  君
中      華      民 國    九十一    年     五     月    二十二      日
